【裁判字號】    90,交抗,101
【裁判日期】    901213
【裁判案由】    聲明異議
【裁判全文】
臺灣高等法院高雄分院刑事裁定                      九十年度交抗字第一一號
    抗告人即
    異議人    甲○○
右抗告人因違反道路交通管理處罰條例案件，不服臺灣高雄地方法院九十年十月三十
日裁定（九十年度交聲字第四一二號），提起抗告，本院裁定如左：
    主  文
抗告駁回。
    理  由
一、抗告意旨略以：公路主管機關或警察機關或其聯合裁決機關為行政一體單位，上
    開單位依高雄區監理所九十高監五字第九Ｏ五Ｏ一九二號函所示，作為對人科罰
    之確定裁決，對於抗告人權利影響甚鉅，原裁定昧於探求事實，便宜行事作為，
    欲求迅速結案，背離社會事實認定而駁回抗告人在原審之請求，顯非合法，爰依
    法提起抗告，求為撤銷原裁定云云。
二、按受處分人不服道路交通管理處罰條例第八條所定主管機關所為之處罰，得於接
    到裁決書之翌日起二十日內向管轄地方法院聲明異議，道路交通管理處罰條例第
    八十七條第一項定有明文，是交通事件之聲明異議應於收受主管機關之裁決書後
    始得為之，觀之該條條文之規定甚明。又依道路交通管理處罰條例所定罰鍰之處
    罰，行為人接獲違反道路交通管理事件通知單後，於十五日內得不經裁決，逕依
    規定之罰鍰標準向指定之處所繳納結案；不服舉發之事實者，應於十五日內向處
    罰機關陳述意見，其不依規定期限前往指定處所聽候裁決且未依規定期限內提出
    陳述書者，處罰機關得逕行裁決之，道路交通管理處罰條例第九條亦定有明文。
    經查：本件抗告人即受處分人甲○○於經臺東縣警察局舉發其交通違規後，係以
    不服員警之逕行舉發為由，對臺東縣警察局所掣發東警交字第ＴＡ000000
    0號舉發違反道路交通管理事件通知單，向交通部公路局高雄區監理所陳情，嗣
    經該所向台東縣警察局函查後，以九十高監五字第九Ｏ五Ｏ一九二號函覆抗告人
    其違規事實經查証違規屬實，抗告人應於發文之日起十五日內繳納最低罰款結案
    ，逾期則依最高罰逕行裁決等語，有上開函件附卷可稽。惟查該函無論形式上或
    實質上均僅係受理陳情機關對人民陳情案件所為函覆難認係交通事件裁決書。另
    經原審向交通部公路局高雄區監理所函查本件抗告人受處罰通知之程序，經該所
    以九十高監五字第九０六０八六九函覆稱：抗告人並未於收到舉發道路交通管理
    事件通知單後十五日內，逕依規定之罰鍰標準向指定處所繳納結案，本所亦尚未
    填製裁決書等語之意旨在卷可稽，則本件抗告人未待收受處罰機關裁決書而逕向
    原審法院聲明異議，於前揭之法定程序即屬有違，原審法院以其異議違背法律上
    程式且屬不得補正而予駁回，揆諸首揭條文規定，核無不合，抗告意旨仍執前詞
    ，指摘原裁定不當，並無理由，應予駁回。
三、據上論斷，應依道路交通案件處理辦法第二十六條、刑事訴訟法第四百十二條，
    裁定如主文。
中    華    民    國     九十       年       十二      月      十三     日
                              臺灣高等法院高雄分院刑事第三庭
                                  審判長法官  周賢銳
                                        法官  謝宏宗
                                        法官  莊崑山
右正本證明與原本無異。
不得再抗告。
                                      書記官  邱麗莉
中    華    民    國     九十       年       十二      月      十八     日
                                                                  Ａ


司法院資訊處製作；財團法人民間司法改革基金會備份。
